【裁判字號】    95,訴,1831
【裁判日期】    951228
【裁判案由】    營利事業所得稅
【裁判全文】
臺北高等行政法院判決
                                     95年度訴字第01831號
                              .
原      告  雅康貿易有限公司
代  表  人  甲○○（董事）
訴訟代理人  乙○○
被      告  財政部臺灣省北區國稅局
代  表  人  凌忠嫄（局長）
訴訟代理人  丙○○
上列當事人間因營利事業所得稅事件，原告不服財政部中華民國
95年3 月30日台財訴字第09500032730 號（案號：00000000）訴
願決定，提起行政訴訟。本院判決如下：
    主  文
訴願決定及原處分核定原告89年度營業收入為新臺幣（下同）貳
仟伍佰捌拾壹萬陸仟玖佰伍拾參元及營業成本為貳仟零壹拾參萬
柒仟柒佰貳拾貳元部分，均撤銷。
訴訟費用由被告負擔。
    事  實
壹、事實概要：
    原告係經營行動電話零售業，逾期辦理民國（下同）89年度
    營利事業所得稅結算申報，列報營業收入淨額為新台幣（下
    同）29,099,949元、營業費用及損失總額6,350,199 元、全
    年所得額為39,167元，經被告依提示帳證資料查核，初查以
    列報營業收入中計3,282,996 元核屬佣金收入，予以轉列非
    營業收入，核定營業收入淨額為25,816,953元，另以成本無
    法勾稽，按業別（行業標準代號：5451-15 ；原被告核定通
    知書誤載為5252-15 ，以下逕為更正）同業利潤標準毛利率
    22% 核定營業成本為20,137,722元（正確應為20,137,223元
    ），另以部分費用與規定不符，不予認列，核定營業費用及
    損失總額為5,277,615 元，加計非營業收入總額3,497,289
    元後，核定全年所得額為3,898,905 元，除補徵稅額879,08
    2 元外，另徵滯報金96,472元。原告不服，申經復查，經被
    告94年9 月20日北區國稅法一字第0940023047號復查決定（
    下稱原處分）以經原告重新補正部分費用憑證，重行核定營
    業費用及損失總額為5,581,601 元，原核定全年所得額3,89
    8,905 元應予追減303,487 元，變更核定為3,595,418 元，
    原核定滯報金96,472元應予追減7,587 元，變更核定為88,8
    85元等由，追減全年所得額303,487 元及滯報金7,587 元，
    原告仍不服，提起訴願，遭財政部95年3 月30日台財訴字第
    09500032730 號訴願決定：「原處分（復查決定）關於營業
    費用及損失總額及滯報金部分撤銷，由原處分機關另為處分
    。其餘訴願駁回。」原告對營業收入及成本部分猶不服，遂
    向本院提起行政訴訟。
貳、兩造聲明：
一、原告聲明：求為判決如主文所示。
二、被告聲明：求為判決
(一)、原告之訴駁回。
(二)、訴訟費用由原告負擔。
參、兩造之爭點：
一、原告主張之理由：
(一)、原告與被告爭訟之項目「佣金收入」3,282,996 元，原告主
    張係屬「營業收入」，而被告主張係屬「營業外收入」：
１、有關營業收入與非營業收入之劃分，規定於商業會計處理準
    則第31條前段及第34條第1 項前段，其內容分別為「營業收
    入指本期因經常營業活動而銷售商品或勞務所獲得之收入。
    」、「營業外收入及費用指本期非因經常營業活動所發生之
    收入及費用，包括利息收入、利息費用、投資損益、兌換損
    益及處分投資損益等。」此亦為被告所主張。惟爭論之處在
    於該佣金收入是否為原告之「經常營業活動」所獲取之收入
    ？
２、針對原告之「經常營業活動」及佣金收入之來源，概述如下
    ：原告係經營行動電話零售業且為遠傳電信股份有限公司（
    以下簡稱遠傳電信）之加盟商，此為被告不爭之事實。原告
    主要（經常）之營業活動為：銷售行動電話機（手機）及其
    零配件；承辦電信公司之行動電話門號（原告每月需承辦遠
    傳電信1,000 組之電話門號，此於原告與遠傳電信簽訂之「
    遠傳VASS特約服務中心契約書」契約條款第9 條第2 項定有
    明文）；其他手機之相關業務（如手機維修）。原告之主要
    收入來源即為銷售手機之販售收入、承辦電信公司電話門號
    之勞務收入及其他手機相關收益（如維修手機收入）。有關
    與被告爭訟之佣金收入，係承辦手機門號由遠傳電信及其他
    通路商所支付，此亦為被告所不爭之事實。則爭訟之佣金收
    入係原告經常營業行為所產生之收入至為明確，原告依據商
    業會計處理準則第31條之規定將其列入營業收入項下，於法
    並無不合。有關前述原告之經營型態及佣金收入來源皆為被
    告所不爭之事實，而被告同樣引據商業會計處理準則第31條
    、第34條之規定，將原告之佣金收入調整轉列於營業外收入
    項下，令人至感疑惑。
(二)、被告係依原告之「行業特性」予以轉正至佣金收入（未說明
    係營業收入項下之佣金收入，或係營業外收入項下之佣金收
    入？惟參照被告之復查決定書，係調整入營業外收入項下）
    ，被告亦未說明原告之「行業特性」為何，依據哪種特性將
    佣金收入調整為營業外收入？針對原告所處行業（行動電話
    業者上中下游）其有關佣金收入（支出）之行業特性提供相
    關事證並說明如下：
１、原告之佣金收入來源係行動電話業者上、中、下游之聯合促
    銷行為所產生。因行動電話業務發展初期，個人持有手機並
    不普遍，是以電信業者皆以「低價（甚至免費之1 元手機）
    手機搭配電信門號」之行銷策略，以吸引消費者辦理行動電
    話門號。手機零售商及通路商係配合電信公司之行銷策略而
    販售手機並代辨電信門號。由於手機銷售係手機通路商及零
    售商（如原告）之收入來源，而電信公司（如遠傳電信）係
    取得電信收入，上列以「低價手機搭配電信門號」之行銷方
    式，係以降低手機通路商及零售商之銷售手機收入去促銷電
    信公司之電信門號（以取得電信收入），手機通路商及零售
    商豈有配合其活動之理？故電信公司針對通路商及零售商之
    銷售手機損失給予「手機貼補」。這種上、中、下游聯合促
    銷之行為是業界最常見的行銷模式；由上游電信業者補貼中
    、下游通路商及零售商之款項，分別為雙方主要促銷費用及
    收入來源（此即為原告與被告爭訟之佣金收入）。
２、由於行動電話業因前述之聯合行銷模式所發生之支出（對電
    信公司而言）及收入（對通路商及零售商而言）金額非常巨
    大，故規範本國會計處理原則之「中華民國會計研究發展基
    金會」於89至90年間連續發佈4 號解釋函令，以統一電信業
    者對上述佣金支出之會計處理。解釋函令中對行動電話業者
    特性之概述，請鈞院參酌。
３、原告查閱財務資訊公開之相關業者（公開發行公司）對上述
    佣金收支之列帳方式，所查閱之公司包含電信公司之遠傳電
    信、和信電信，通路商之神腦國際股份有限公司、全虹企業
    股份有限公司（零售、經銷商因多屬小型企業，無公開資料
    可查）。皆是將該佣金收支列於營業損益項下，從來沒人將
    其列入於非營業收入及損失項下。另財政部亦針對上述佣金
    收入發布台財稅第000000000 號解釋函以規範相關業者有關
    交易憑證之處理方式。綜上所述，原告所取得之佣金收入，
    係行動電話業界所共通之情形（行業特性），該佣金係經常
    營業活動所產生，並無爭議。不知被告所認知之行業特性為
    何？
(三)、被告依同業利潤標準毛利率核定原告營業成本部分，亦有違
    誤：
１、被告答辯「依原告提示之商品進銷存明細表，期初結存總數
    、本期進銷總數及期末結存總數，與帳載無法勾稽核對。」
    經原告重新核對商品進銷存明細表，未發現有哪1 個品項無
    法核對勾稽，應由被告指出是哪1 個品項勾稽不符（計算公
    式如下：期初數＋本期進貨數－本期銷貨數＝期末數）。經
    核閱被告審查報告中有關存貨進出情形之查核，其進、銷貨
    數量及金額皆無異常發現（一般抽核發現異常時，會在異常
    處註記正確之數量及金額；審查人員對原告進、銷貨數量及
    金額皆無註記異常，僅在進貨折讓處註記數量以統計手機貼
    補文數，並非異常情況），故被告是在未抽查到異常情況下
    ，依其主觀推論即全盤否認原告有關存貨記錄之正確性，實
    過於武斷。
２、被告謂「依原告行業特性，其手機通常僅有店面展示及零星
    庫存，89年度之手機期末存貨高達4,000 支，不合營業常規
    。」，乃不了解行業特性之錯誤推論。蓋因原告係電信業界
    最弱勢的一環，上游電信業者、手機製造及通路商，基於自
    身營業利益，多半半強迫推銷鼓勵原告大量進貨（以取得較
    優惠之進貨價格），此種銷售行為在電器用品（如冷氣機、
    電視機）及手機業者等經銷體系非常常見。況且所謂期末存
    貨4,000 支是偏高或偏低，係被告主觀判斷，以該年（89年
    12月31日）存貨單獨品項存量最高係N-3210手機，存量2,08
    9 支，其數量是否偏高？應視原告預期期後（90年）可否銷
    售而言，若原告預期其銷路甚佳，而預先進貨，即為原告營
    業上之判斷，判斷對或錯，原告自行負營業上之責任。原告
    另行提示90年度N-3210存貨帳，帳冊顯示該手機已於90年度
    銷售一空（顯然原告營業上之判斷正確），則何以有存貨存
    量過高之爭議。
３、被告指稱已就原告N-3210型號手機進行查核，該型號進貨3,
    871 支，銷貨1,782 支，卻取得遠傳公司3,197 支手機補貼
    ，銷貨數與補貼數相差1,415 支，因而推論原告未核實申報
    銷貨收入。針對此部分，原告再三跟審核人員解釋「遠傳電
    信係針對手機門號的專案類型給予手機補貼款，而非依據銷
    售的手機型號給予補貼款」，審閱「全費率專案」文件，上
    方列是各種不同手機門號專案，左方欄位是各種不同型號之
    手機，在第1 個手機門號專案下遠傳電信補貼之手機款是2,
    000 元、第2 個專案是2,800 元、第3 個是3,700 元．．．
    只要是同一專案，原告搭配任何型號手機（甚至沒有搭配手
    機），遠傳電信給原告之補貼款皆相同。亦即遠傳電信司不
    必統計原告銷售手機型號跟數量，只要原告代辦手機門號的
    專案類型，並依此計算應該給原告之手機補貼款，參閱「行
    動電話服務申請書」，係原告跟遠傳電信請款之主要文件，
    其內容完全未記載手機型號及數量。被告係依據遠傳電信所
    開立「進貨折讓證明單」統計「手機補助支數及型號」，係
    誤解該張會計憑證所代表的意義。遠傳電信給原告手機補貼
    款時開立之憑證「進貨折讓證明單」是彙總開立的，其上品
    名只是彙總開立之代表型號，並非代表原告實際銷售之手機
    型號；而且遠傳電信進貨折讓證明單上所註明的數量係「申
    裝數」（消費者申請辦理電信門號的件數），而非手機銷售
    數。此種彙總開立進貨折讓單之方式，在取得「行銷獎勵金
    」之各行各業中皆如此開立，實務上根本不寫型號跟數量，
    只寫彙總開立，蓋因行銷獎勵金是總額計算，總額給付，該
    獎勵金跟當期每1 張進貨發票還有進貨品項都有關聯，要逐
    一開立折讓金額實務上很難做到（遠傳電信從90年度下半年
    起即不寫型號、數量）。況原告販售之手機型號多達50幾種
    ，皆可任意搭配遠傳門號銷售，而遠傳電信89年度所開立之
    折讓證明單其手機型號卻只有N-3210及0T221 兩種，與事實
    差距過大。被告所指稱N-3210型號手機補貼款是3,197 支，
    是未認知原告與遠傳電信之交易型態，亦誤遠傳電信司開立
    憑證之方式。所謂N-3210型號手機補貼款3,197 支，實際上
    代表意義是「原告幫遠傳電信代辦某專案費率的門號申裝數
    是3,197 門」。遠傳電信經營收入是電信門號的月租費及通
    話費，其係關心電信門號申裝數量跟消費者選擇之專案內容
    ，給予原告等經銷商之報酬亦依據門號申裝數及專案內容計
    算，非依據手機型號及數量。
４、綜上，被告基於其主觀判斷（存貨數量偏高）及對交易憑證
    之誤解（誤判進貨折讓證明單與手機銷售數量及型號具有絕
    對之關聯性），而推論原告成本無法勾稽核對，而做成「以
    同業利潤標準核定營業成本」之行政處分，係於法無據。另
    有關營業費用及損失總額，被告核定調減758,122 元部分，
    被告未能提示相關明細、調整依據及事證，此為本件訴願決
    定書所述，此部分並經訴願決定「撤銷原處分（復查決定）
    ，由原處分機關另為處分」，故請被告提示調整營業費用之
    相關事證及依據，否則原處分即屬於法無據，應予撤銷，且
    不應發回被告重核。
二、被告主張之理由：
(一)、本件原告係經營行動電話零售買賣為業，為遠傳電信加盟商
    ，系爭佣金收入3,282,996 元係其銷售手機門號，由遠傳電
    信或其他通路商支付予原告之佣金收入，有原告與遠傳電信
    簽訂之遠傳VASS特約服務中心契約書及原告按佣金收入科目
    入帳之總分類帳明細資料附卷可稽，是被告依其行業特性予
    以轉正至佣金收入，洵無違誤。有關原處分關於營業費用及
    損失總額及滯報金經財政部撤銷部分，俟本件行政訴訟確定
    後，另案作成重核復查決定，併予陳明。
(二)、營業成本部分：依原告提示之商品進銷存明細表，期初結存
    總數、本期進銷總數及期末結存總數，與帳載無法勾稽查核
    。依原告之行業特性，其手機通常僅有店面展示及零星庫存
    ，89年度之手機期末存貨高達4,000 支，不合營業常規。就
    原告銷售數量占50% 以上之N-3210機型查核，在未計入銷售
    空機部分（即搭配門號部分），原告進貨3,871 支，取得遠
    傳電信對該款手機補貼3,197 支（僅計算至10月底止），原
    告僅申報銷售1,782 支，原告無法提示差異1,415 支取得手
    機補貼卻未申報銷貨收入之理由及分析表供核。依前揭理由
    ，其營業成本無法勾稽查核，被告乃依同業利潤標準毛利率
    22% 核定其營業成本20,137,722元，並無不合（計算式：25
    ；16,953×（1 －22% ）＝20,197,223。）。
(三)、佣金收入部分：系爭佣金收入3,282,996 元，按行為時營利
    事業所得稅查核準則（以下簡稱查核準則）第15條之1 第1
    項第5 款所明定；另依據財政部90年2 月5 日台財稅第0900
    450957號函釋，關於營業人銷售手機搭配門號所取得之獎勵
    金，應依營業稅法施行細則第23條規定，按進貨或銷售折讓
    處理，惟如獎勵金大於銷售手機搭配門號所收取之銷售額者
    ，該筆獎勵金應按佣金收入開立統一發票。遠傳電信對於補
    貼之獎勵金分別依進貨折讓及佣金收入分別計算，有契約書
    及原告佣金收入總分類帳明細資料附卷可稽，被告將其3,28
    2,996 元轉正至佣金收入，洵無違誤。
    理  由
甲、程序方面：
    本件行政訴訟起訴後，被告原代表人由許虞哲變更為凌忠嫄
    ，茲據繼任者於95年10月3 日具狀聲明承受訴訟，核無不合
    ，應予准許。
乙、實體方面：
一、兩造不爭之事實：
    原告係經營行動電話零售業，逾期辦理89年度營利事業所得
    稅結算申報，列報營業收入淨額為29,099,949元、營業費用
    及損失總額6,350,199 元、全年所得額為39,167元，經被告
    依提示帳證資料查核，初查以列報營業收入中計3,282,996
    元核屬佣金收入，予以轉列非營業收入，核定營業收入淨額
    為25,816,953元，另以成本無法勾稽，按業別（行業標準代
    號：5451-15 ）同業利潤標準毛利率22% 核定營業成本為20
    ,137,223元【計算式：25,816,953×（1 －22% ）＝20,197
    ,223元。】，另以部分費用與規定不符，不予認列，核定營
    業費用及損失總額為5,277,615 元，加計非營業收入總額3,
    497,289 元後，核定全年所得額為3,898,905 元，除補徵稅
    額879,082 元外，另徵滯報金96,472元。原告不服，申經復
    查，經被告94年9 月20日北區國稅法一字第0940023047號復
    查決定（下稱原處分）以經原告重新補正部分費用憑證，重
    行核定營業費用及損失總額為5,581,601 元，原核定全年所
    得額3,898,905 元應予追減303,487 元，變更核定為3,595,
    418 元，原核定滯報金96,472元應予追減7,587 元，變更核
    定為88,885元等由，追減全年所得額303,487 元及滯報金7,
    587 元，原告仍不服，提起訴願，遭財政部95年3 月30日台
    財訴字第09500032730 號訴願決定：「原處分（復查決定）
    關於營業費用及損失總額及滯報金部分撤銷，由原處分機關
    另為處分。其餘訴願駁回。」等事實，有被告89年度營利事
    業所得稅未申報核定通知書、結算申報核定通知書、核定稅
    額繳款書、結算申報更正核定通知書、法務部行政執行署桃
    園行政執行處92年度營所稅執字第00054828號通知、原告復
    查申請書、商品進銷存明細表、原告按佣金收入科目入帳之
    總分類帳明細資料、如事實概要所述之復查決定書及財政部
    95年3 月30日台財訴字第09500032730 號訴願決定書影本分
    別附於原處分卷及本院卷可稽，自堪信為真實。
二、原告循序提起本件行政訴訟，主張：原告之主要收入來源為
    銷售手機之販售收入、承辦電信公司電話門號之勞務收入及
    其他手機相關收益。原告承辦手機門號由遠傳電信及其他通
    路商所支付，乃原告經常營業活動所產生之營業收入，故原
    告依據商業會計處理準則第31條之規定，將系爭「佣金收入
    」項目3,282,996 元，列入「營業收入」項下，自屬有據。
    被告將之改列入非營業收入項下，並以剔除系爭佣金收入後
    之營業收入為基礎，依同業利潤標準毛利核定營業成本，乃
    有違誤云云。
三、按「營利事業所得之計算，以其本年度收入總額減除各項成
    本、費用、損失及稅捐後之純益額為所得額。」、「會計科
    目，除法律另有規定外，分下列九類：…四、營業收入類：
    指銷貨收入、勞務收入、業務收入、其他營業收入等項。」
    行為時所得稅法第24條第1 項、商業會計法第27條第1 項第
    4 款分別定有明文。又「營利事業之會計事項，應參照商業
    會計法及財務會計準則公報等據實記載，產生其財務報表。
    至辦理所得稅結算申報或核課所得稅時，其帳載事項與所得
    稅法、所得稅法施行細則、促進產業升級條例、促進產業升
    級條例施行細則、中小企業發展條例、本準則暨有關法令之
    規定未符者，均應於申報書內自行調整之。」乃行為時營利
    事業所得稅查核準則第2 條第2 項著有規定。
四、次按「營業收入指本期內因經常營業活動而銷售商品或提供
    勞務等所獲得之收入；其科目分類與評價及應加註釋事項如
    左：一、銷貨收入：指因銷售商品所賺得之收入。銷貨退回
    及折讓應列為銷貨收入減項。二、勞務收入：指因提供勞務
    所賺得之收入。三、業務收入：指因居間及代理業務或受委
    託等報酬所得之收入。四、其他營業收入：指不能歸屬於前
    三款之其他營業收入。」、「營業外收入及費用指本期內，
    非因經常營業活動所發生之收入及費用，包括利息收入、利
    息費用、兌換損益及處分投資損益等。…」則為商業會計處
    理準則第31條、第34條第1 項所明定；所謂之「經常營業活
    動」乃指與其所從事之業務具有直接關連性，可預期持續發
    生，營利事業對此並須組織結構與正常作業流程中因應之商
    業活動，而非隨機、偶發、一時交易。至商業會計法第60條
    雖規定：「營業成本及費用，應與所由獲得之營業收入相配
    合，同期認列。損失應於發生之當期認列。」惟此乃係就營
    業成本費用之列計應與收入配合所為之說明，而非就營業收
    入本身所為之規定，是有關營業收入之認定，自應以前揭商
    業會計處理準則第31條規定，以為判斷基準，先此敘明。
五、再按國內通訊業自八大系統商（如中華電信股份有限公司、
    台灣大哥大股份有限公司、遠傳電信股份有限公司、泛亞電
    信股份有限公司．．．等）確定後，為開發大哥大市場，行
    動電話通訊業者均以「手機＋門號」方式促銷，就販售行動
    電話部分幾無利潤，惟通訊業者就消費者使用系統業者門號
    部分，可向系統業者收取「門號代辦費」，為該業佣金之來
    源，足見此佣金收入乃係附屬行動電話之出售而衍生，乃屬
    行動電話通訊業者之營業活動中所產生之收入，因其具有經
    常性，而屬該業之營業收入甚明。查原告係經營行動電話零
    售之通訊業者，系爭佣金收入3,282,996 元即係其自系統業
    者或中間通路商取得之代辦門號之對價，而其89年度除2 月
    外，每月均有因此所得之佣金收入等事實，為兩造所不爭，
    並有原告佣金收入總分類帳明細表、遠傳VASS特約服務中心
    契約書影本在卷可稽（分見原處分卷及本院卷第27至33頁）
    ，揆之上開說明，此佣金收入自係其因經常營業活動所產生
    之營業收入，洵堪認定；而與非營業活動之公司資產孳息、
    或一時偶發、隨機取得之非營業收入有別。被告以原告非以
    仲介為主要登記營業項目，未探究原告營業活動之實質，即
    認該收入非係營業收入，乃有誤解，尚無可採。從而，被告
    將原告原列報於營業收入項下之上開佣金收入3,282,996 元
    ，轉列入非營業收入項下核計，於法即有未合。
六、另按「稽徵機關進行調查或復查時，納稅義務人應提示有關
    各種證明所得額之帳簿、文據；其未提示者，稽徵機關得依
    查得之資料或同業利潤標準，核定其所得額。」、「本法第
    八十三條所稱之帳簿文據，其關係所得額之一部或關係課稅
    年度中某一期間之所得額，而納稅義務人未能提示者，稽徵
    機關得就該部份依查得之資料或同業利潤標準核定其所得額
    。」所得稅法第83條第1 項及同法施行細則第81條分別定有
    明文。又所謂未提示，兼指帳簿文據全部未提示，或雖提示
    而有不完全、不健全或不相符者均有其適用，改制前行政法
    院61年判字第198 號固著有判例可資參照。如前所述，被告
    就原告90年度營業成本原係依其同業利潤標準核定，因同業
    利潤標準乃係以營業收入之金額為計算基礎，本件營業收入
    既因上開佣金收入之認列，致金額數有變動，則其營業成本
    之數額，亦將隨之更動，原核定金額已然有誤。況被告抗辯
    原告提示之商品進銷存明細表，期初結存總數，本期進銷總
    數及期末結存總數，與帳載無法勾稽，然在該帳目均與原告
    89年度申報之期末存貨明細表相符之情形下，究有何無法勾
    稽情事，並未經被告具體指明；且所謂原告申報之期末存貨
    高達4,000 支係不合營業常規，亦未據被告說明營業常規為
    何？再被告就原告銷售數量占50% 以上之N-3210機型查核，
    在未計入銷售空機部分（即搭配門號部分），原告進貨3,87
    1 支，取得遠傳電信對該款手機補貼3,197 支（僅計算至10
    月底止），原告僅申報銷售1,782 支部分，提出質疑，已經
    原告說明該所謂之「3,197 支」乃係彙總替遠傳公司代辦某
    專案費率門號之申裝數所開立，並提出全費率專案表為證，
    則此部分原告說明是否全然無足採信，仍有待被告調查審酌
    ，是關於本件營業成本部分，亦有重核之必要。至關於營業
    費用部分，既已經訴願機關撤銷原處分，而回復為未經處分
    之狀態，自有待被告另為適法之處分，原告對訴願所為另為
    適法處分之核定不服，乃有誤解，要無可採，爰併此敘明。
八、綜上所述，原告主張被告核定之營業收入及成本金額有誤，
    尚屬可採。故其訴請撤銷訴願決定及原處分就其營業收入及
    成本金額所為之決定，於法尚無不合，其訴為有理由，應由
    本院將該等部分之訴願決定及原處分均予撤銷，由被告另為
    適法之處分。
九、兩造其餘攻擊防禦方法經本院審酌後，核與本件判決結果均
    不生影響，故不再逐項論述，附敘明之。
十、據上論結，本件原告之訴為有理由，爰依行政訴訟法第98條
    第3 項前段，判決如主文。
中    華    民    國    95    年    12    月   28     日
                        第七庭審判長法  官  李得灶
                                    法  官  黃秋鴻
                                    法  官  林玫君
上為正本係照原本作成。
如不服本判決，應於送達後20日內，向本院提出上訴狀並表明上
訴理由，如於本判決宣示後送達前提起上訴者，應於判決送達後
20日內補提上訴理由書（須按他造人數附繕本）。
中    華    民    國    95    年    12    月   28     日
                                    書記官  黃明和


司法院資訊處製作；財團法人民間司法改革基金會備份。
